Carol Hernandez

+58 414-4297657 carolain.hernandez27605@gmail.com https://uxbycarol.me linkedin.com/in/uxbycarol Valencia, Venezuela

UX/UI designer

Perfil

Soy una diseñadora de productos apasionada por el diseño y la tecnología. Con más de 3 años de experiencia en el desarrollo de productos digitales, tengo la habilidad de crear interfaces intuitivas y amigables con el usuario para una variedad de plataformas, incluyendo web, móvil y escritorio. Me gusta aprender y siempre estoy buscando nuevos desafíos. Tengo habilidad para trabajar en equipo y comunicar mis ideas de manera efectiva

Educación

Universidad de Carabobo

Ingeniería eléctrica

Octubre 2015 - Marzo 2023

Platzi

Carrera de diseño de productos

Oct 2020 - Ahora

Coursera

Certificado Profesional de Diseño UX de Google

Julio 2021 - Febrero 2022

Idiomas

Español nativo Inglés B2

Habilidades

Habilidades técnicas

Software: Figma, Framer, Webflow,

Fluterflow, Weweb.

Lenguajesy frameworks: HTML, CSS,

JavaScript, tailwind, astro.

Procesos: Agile, design thinking, product

thinking, scrum.

Métodos: Investigación de usuarios, creación de wireframes, Jobs to be done, creación de prototipos, pruebas de

usabilidad.

Habilidades blandas

Comunicación • resolución de problemas • toma de decisiones • pensamiento crítico • trabajo en equipo • creatividad e innovación

Experiencia laboral

Jacidi Octubre 2021 - marzo 2024

UX/UI Designer

Establecer requisitos con el cliente y el equipo de desarrollo, fijar objetivos y alcance del proyecto.

Diseño de interfaces para aplicaciones web y móviles.

Implementación y mantenimiento de sistemas de diseño.

Colaboración con equipos de desarrollo para asegurar la correcta implementación de los diseños.

Desarrollo de productos con plataformas no-code

NocodeLatam marzo 2024 - actualidad

UX/UI Designer y no-code Designer

Desarrollo de productos con plataformas nocode